# 请教陈版关于房企预分红问题

提问人：hlbread 时间：2020-09-15 08:05:07
A房地产开发公司持有一个房地产项目公司C，其中A企业是C公司的大股东，持股90%，B企业是C的小股东（财务投资者），持股10%。A与B之间约定B公司应取得的C公司的分红公式是C公司的销售收入5%，与传统的按照净利润 持股比例有所不同。
项目C达到了预售条件，已开盘且预售情况很好，股东A和B决定先拿出一部分现金进行预分红，将来项目完结后再算总账。
由于C项目在预售阶段，商品房所有权与控制权尚未发生转移，不满足会计准则关于收入确认的条件，销售的房款通常计入预收账款，那么自然不能满足分红条件。
想请教 陈版，如果B公司缺利润（确认投资收益），B想从C的预收款中取得分红，需要满足什么条件呢？在实操上有没有什么办法呢？
另外，还想问一下税务机关要求房地产公司在预售期间按照一定的预估毛利计算应纳税所得额并在当期缴纳企业所得税，既然房地产公司在未确认收入的情况下就向税务机关交税，那为何不能在未确认收入的情况下向股东预分红呢？

回答人：chenyiwei
就预收账款计算预计毛利额并计入应纳税所得额是税务上的规定，不能作为会计上计算利润和分红的依据。
目前B要取得“预分红”的难度较大。即使作为股东向公司暂借款，也可能违反当地对预售房款的专户监管规定，请首先核实当地对预售房款的专户存管有何具体要求，确保合规。